臺灣高等法院民事裁定
111年度抗字第413號
抗  告  人  郭小草  
上列抗告人因與相對人第一商業銀行股份有限公司、黃森睿間損
害賠償事件，對於中華民國111年3月1日臺灣臺北地方法院111年
度消字第11號裁定提起抗告，本院裁定如下： 
    主  文
原裁定廢棄。
    理  由
一、按當事人不得就已起訴之事件，於訴訟繫屬中，更行起訴，
    民事訴訟法第253條固有明文。惟以訴為不合法而駁回之確
    定裁判，並非所謂關於訴訟標的之判決，故因不繳納裁判費
    或繳不足致其訴被駁回者，無論其係由第一審駁回，抑由第
    二審駁回，均得更行起訴（最高法院108年度台上字第1488
    號民事裁定意旨參照）。
二、本件抗告人於民國111年2月22日在原法院對相對人起訴主張
    ：伊於90年10月30日向相對人第一商業銀行股份有限公司（
    下稱第一銀行）申請領用信用卡（下稱系爭信用卡）使用，
    然相對人於92年12月4日起即不依系爭信用卡契約（下稱系
    爭契約）第12條約定履行告知義務，相對人黃森睿並擅自變
    造系爭契約服務內容，致伊信用破產、家庭破碎，伊之人格
    權、身分權因而受有損害，爰依民法第28條、第188條、第1
    84條、第18條、第195條、消費者保護法第8條、第51條規定
    ，請求相對人賠償伊精神慰撫金新臺幣(下同)2億4,300萬元
    ，及自92年12月4日起至清償日止，按週年利率百分之15計
    算之利息。原法院以抗告人已於111年2月10日，就同一原因
    事實對相對人起訴請求相同金額之慰撫金，經原法院以111
    年度消字第9號事件(下稱前案)繫屬在案，本件有違一事不
    再理原則為由，依民事訴訟法第249條第1項第7款規定駁回
    抗告人之訴。抗告人不服，提起抗告。
三、抗告意旨略以：伊就同一事件向原法院提起前案，因誤認前
    案為非訟事件，業向原法院請求撤銷前案，則本件並無重複
    起訴。原裁定駁回伊所提本件訴訟，顯有違誤，爰提起抗告
    ，求為廢棄原裁定等語。　
四、經查:前案業經原法院於111年3月30日以抗告人未遵期繳納
    裁判費，起訴不合法為由，裁定駁回抗告人之訴確定在案，
    有該案民事裁定、送達證書、寄存簽收資料、委託書、公務
    電話紀錄、原法院收狀查詢清單、收文查詢清單及前案訴訟
    影卷（見前案影卷79至80頁、本院卷29至39頁）可稽，足見
    前案未就訴訟標的為實體判決，且訴訟繫屬已消滅，依前開
    說明，抗告人雖就同一事件更行起訴，惟前案並無確定實體
    法上法律關係存否之既判力。原法院為原裁定時，前案雖尚
    繫屬於原法院，惟前案嗣後既經程序裁定駁回抗告人之訴確
    定，本件起訴即無違反一事不再理原則，抗告意旨指摘原裁
    定不當，求予廢棄，為有理由，爰由本院將原裁定廢棄，由
    原法院更為適法之處理。
五、據上論結，本件抗告為有理由，爰裁定如主文。
中　　華　　民　　國　　111 　年　　5 　　月　　27　　日
                  民事第三庭   
　　　　　　　　　    審判長法  官  王怡雯
                            法  官  呂綺珍
                            法  官  王育珍
正本係照原本作成。
本裁定除以適用法規顯有錯誤為理由外，不得再抗告。如提起再
抗告，應於收受送達後10日內委任律師為代理人向本院提出再抗
告狀。並繳納再抗告費新臺幣１千元。
中　　華　　民　　國　　111 　年　　5 　　月　　27　　日

  　　　　　　　　　　　　　書記官  簡曉君